Inventaris van het archief van het Ministerie van Justitie: Dossiers Tractaten, 1845-1929
Nationaal Archief, Den Haag
Ministerie van Justitie: Tractaten
Justitie / Tractaten
1845-1929
J25546
4.10 meter; 107 inventarisnummers.
Normale geschreven, getypte en gedrukte documenten, geen bijzondere handschriften.
Nationaal Archief, Den Haag
Ministerie van Justitie
Het archief van het Ministerie van Justitie, dossiers Traktaten 1845-1929, bestaat voornamelijk uit uitleveringstraktaten gesloten tussen Nederland en een groot aantal staten. Tevens bevat het archief traktaten gesloten tussen Nederland en verschillende landen, o.a. aangaande de bescherming van fabrieks- en handelsmerken, de erkenning van Naamloze Vennootschappen, het zeerecht, privaatrecht, de conventie van Geneve, rechtsvorderingverdragen, evenals vestigings- en handelsverdragen.
Archiefvorming
Geschiedenis van het archiefbeheer
De verwerving van het archief
Het archief is krachtens bepalingen van de Archiefwet overgebracht.
2.09
Aanwijzingen voor de gebruiker
Openbaarheidsbeperkingen
Volledig openbaar.
Materiële beperkingen
Aanvraaginstructie
Openbare archiefstukken kunnen online worden aangevraagd en gereserveerd. U kunt dit ook via de terminals in de studiezaal van het Nationaal Archief doen. Om te kunnen reserveren dient u de volgende stappen te volgen:
U maakt een profiel aan op www.gahetna.nl, en logt vervolgens in
Via de archiefinventaris (alleen de beschrijvingen met rode nummers) selecteert u het gewenste archiefstuk door op de knop 'Reserveren' te klikken
In het volgende scherm geeft u aan op welke dag u het archiefstuk wilt inzien
Indien u zich bevindt in de studiezaal en een tafelnummer heeft ontvangen kunt u dit nummer vermelden. Als u geen tafelnummer heeft kunt u tafelnummer 777 laten staan
Vervolgens bevestigt u uw reservering door deze te versturen.
Verwant materiaal
Beschikbaarheid van kopieën
Beschrijving van de series en archiefbestanddelen
- Uitleveringstractaat Amerika, 1876-1929; 1
- Uitleveringstractaat Argentinië, 1883-1929; 2
- Uitleveringstractaat Australië, 1904; 3
- Uitleveringstractaat Groot-Hertogdom Baden, 1846-1864; 4
- Uitleveringstractaat België, 1876-1929; 5
- Uitleveringstractaat Beieren, 1827-1851; 6
- Uitleveringstractaat Brazilië, 1878-1929; 7
- Uitleveringstractaat Belgisch Congo en grondgebieden van Ruanda- Urundi (gevoegd bij nr. 5), 1899-1929; 8
- Uitleveringstractaat Cuba, 1905-1929; 9
- Uitleveringstractaat Denemarken, 1895-1929; 10
- Uitleveringstractaat Duitsland, 1875-1929; 11
- Uitleveringstractaat Engeland, 1877-1929; 12
- Uitleveringstractaat Frankrijk, 1904-1929; 13
- Uitleveringstractaat Griekenland, 1884-1929; 14
- Uitleveringstractaat Italië, 1878-1920; 15
- Uitleveringstractaat Oostenrijk-Hongarije, 1851-1929; 16
- Uitleveringstractaat Liberia, 1894-1896; 17
- Uitleveringstractaat Liechtenstein, 1894; 18
- Uitleveringstractaat Luxemburg, 1876-1893; 19
- Uitleveringstractaat Mexico, 1899-1909; 20
- Uitleveringstractaat Monaco, 1876-1894; 21
- Uitleveringstractaat Oranje-Vrijstaat, 1893-1894; 22
- Uitleveringstractaat Chili (zie verder nr. 93), 1898-1904; 23
- Uitleveringstractaat Portugal, 1876-1896; 24
- Uitleveringstractaat Pruisen, 1845-1867; 25
- Uitleveringstractaat Roemenië, 1894-1923; 26
- Uitleveringstractaat Rusland, 1877-1924; 27
- Uitleveringstractaat Saksen, 1856; 28
- Uitleveringstractaat San Marino, 1901-1902; 29
- Uitleveringstractaat Liberia, Serviëen Lichtenstein, 1893-1896; 30
- Uitleveringstractaat Spanje, 1877-1929; 31
- Uitleveringstractaat Zweden/Noorwegen, 1877-1929; 32
- Uitleveringstractaat Zwitserland, 1878-1929; 33
- Uitleveringstractaat Zuid-Afrikaanse Republiek, 1892-1896; 34
- Nieuw uitleveringsverdrag met Oranje-Vrijstaat, 1887-1903; 35
- Tractaten van uitlevering; toepasselijk verklaring op de Koloniën, 1877-1900; 36
- Uitvoering Vestigingsverdrag met Duitsland, 1898-1929; 37
- Wederzijdse erkenning van Naamloze Vennootschappen e.d. tussen Nederland en Duitsland, 1904-1908; 38
- Verdragen betr. de verbetering van het lot van gewonden en zieken bij legers te velde en de behandeling van krijgsgevangenen. (Verdrag van Genève 1929), 1907-1929; 39
- Duits-Nederlands verdrag Ongevallenverzekering, 1907-1915; 40
- Intenationale Conferentie inzake Zeerecht te Brussel, 1903-1929; 42
- Overeenkomst met Duitsland betr. pandrecht op schepen, 1903-1913; 43
- Conferentie Internationaal privaatrecht, 1921-1929; 44
- Wederzijdse erkenning van Naamloze Vennootschappen etc. tussen Nederland en Griekenland, 1888-1905; 45
- Uitleveringstractaat met Japan, 1898-1909; 46
- Herziening van het Haagsche Voogdijtractaat, 1904-1922; 47
- Opzegging verdrag Huwelijksgoederenrecht door België, 1905-1922; 48
- Tractaat met België inz. bescherming van fabieks- en handelsmerken, 1879-1880; 49
- Tractaat met Brazillië inz. bescherming van fabrieks- en handelsmerken., 1877; 50
- Tractaat met Denemarken inz. bescherming van fabrieks- en handelsmerken, 1880-1881; 51
- Tractaat met Duitsland inz. bescherming van fabrieks- en handelsmerken, 1880-1885; 52
- Tractaat met Engeland inz. bescherming van fabrieks- en handelsmerken, 1881; 53
- Tractaat met Griekenland inz. bescherming van fabrieks- en handelsmerken, 1893-1895; 54
- Tractaat met de V.S. van Amerika inz. bescherming van fabrieks- en handelsmerken., 1877-1882; 55
- Tractaat met Oostenrijk inz. bescherming van fabrieks- en handelsmerken, 1880-1888; 56
- Tractaat met Portugal inz. bescherming van fabrieks- en handelsmerken, 1883; 57
- Tractaat met Rusland inz. bescherming van fabrieks- en handelsmerken, 1880-1881; 58
- Tractaat met Zwitserland inz. bescherming van fabrieks- en handelsmerken, 1880-1881; 59
- Uitvoering of doorvoering van bepalingen uit tractaten inz. de Tweede Vredesconferentie, 1900-1914; 60
- I. Berner Conventie Auteursrecht, 1908-1915, III. Voorbereiding, vertegenwoordiging c.a. Conferentie te Rome 2.6.1928 inzake bescherming persberichten (zie tevens Wetten 84), 25 april 2008, 1927-1928; 61
- Tractaat met Engeland tot regeling van de procedure inzake schadevergoeding wegens handelingen in strijd met .. Conferentie van 6 mei 1882, 1903-1923; 62
  ???
- Admissie Pro Deo Italië (Overeenkomst met Italië tot regeling der toelating van de wederzijdse behoeftige onderdanen tot het kosteloos procederen in het andere land etc.), 1869-1904; 63
- Admissie Pro Deo België (Overeenkomst met België tot regeling der toelating van de wederzijdse behoeftige onderdanen tot het kosteloos procederen in het andere land etc.), 1870-1894; 64
- Plaatsing van vreemdelingen in Nederlandse Krankzinnige Gestichten etc., 1906-1929; 65
- Verdrag met België over ongevallenverzekering, 1911-1922; 66
- Bevoegdheid van vreemde Naamloze Vennootschappen om hier te lande in rechten op te treden, 1865-1874; 67
- I Tractaat met België inzake judicieële competentie, 1908-1913., II. Verdrag met België inzake ten uitvoerlegging van vonnissen etc., 1923-1925; III. Verdrag met België betr. de territoriale rechterlijke bevoegdheid etc., 1926-1929; 68
- Wisselrechtconferentie te Brussel, 1908-1914; 69
- Overnemingsverdrag met Zwitserland houdende regeling van de verplichting tot overneming van eigen onderdanen en oud onderdanen ingeval van uitzetting uit het andere land, 1909-1912; 70
- Overtreding Noordzeeconventie door Franse onderdanen, 1910-1912; 71
- I Regeling tot bestrijding van de zgn. handel in vrouwen en meisjes en tot beteugeling van de verspreiding van ontuchtige uitgaven, II. Internationale Conferentie te Brussel in Oct. 1912 betr. de bestrijding van vrouwenhandel enz.; III. Internationale Conferentie te Parijs voor de bestrijding van de handel in vrouwen enz.,; IV. K.B. 1.5.1914 (Stbl 191) houdende aanwijzing van de autoriteit, bedoeld in art 1 van de op 18.5.1904 te Parijs ondertekende regeling, strekkende tot bestrijding van de zgn. handel in vrouwen enz.,; V. Rondschrijven aan de P.P.G.G. inz. zo volledig mogelijke informatie bestrijding vrouwenhandel enz.aan Directeur van het Rijksbureau (Hoofdcommissaris van Politie te Amsterdam).,; VI. K.B. 5.8.1925 (Stbl. 348) houdende wijziging Besluit 1.5.1914 (Stbl. 191) m.b.t. een "Instructie voor de Directeur Rijksbureau betr. de bestrijding van handel in vrouwen enz.,; VII. K.B. 31.12.1927 (Stbl. 468) houdende een toevoeging on de hierboven genoemde "Instructie",; 1913; 1911-1912; 1909-1910; 1914-1915; 1921-1922; 1923-1925; 1926-1929; 72
- Wederzijdse erkenning van Naamloze Vennootschappen tussen Nederland en Rusland, 1903-1913; 73
- Voorstel sluiting tractaat met België tot vereenvoudiging der procedure voor burgerrechterlijke vorderingen uit hoofde van overtreding der Noordzeeconventie van 6 mei 1882, 1910; 75
- Rechtspositie van Naamloze Vennootschappen in Noorwegen, 1910; 76
- Regeling der handelsbetrekkingen met Siam, 1910; 78
- Regeling met Turkije bij het openvallen van nalatenschappen van Turkse onderdanen hier te landen, 1910-1911; 79
- K.B. 19.3.1913 (Stbl. 104) houdende goedkeuring van internationale verdragen tot bescherming van de industrieële eigendom, 1910-1917; 80
- K.B. 17.5.1933 (Stbl. 279) betr. teruggeleiding van Nederlandse minderjarigen uit België naar Nederland, 1898-1929; 81
- Internationaal Congres voor Kinderbescherming te Brussel in 1913, 1912-1915; 82
- Voorstel Belgische regering te houden internationale conferentie tot unificatie wetgeving inz. uitlevering, 1912-1913; 83
- Tractaat inzake auteursrecht met de V.S. van Amerika, 1911-1913; 84
- Afschaffing van de Nederlandse capitulaties in de Franse zone van Marokko, 1915-1917; 85
- Uitleverings tractaat met Uruguay, 1920-1929; 86
- Hernieuwde toepassing Uitleveringstractaat met Oostenrijk, 1921-1929; 88
- Uitleveringstractaat met Tsjechoslowakije, 1923-1929; 89
- Uitleveringstractaat met Venezuela, 1923; 90
- Uitleveringstractaat met Finland, 1924-1929; 91
- Uitleveringstractaat met Turkije, 1926-1929; 92
- Nieuw uitleveringstractaat met Chili (zie hiervoor nr. 23)., 1928-1929; 93
- Geen uitleveringstractaat met Columbia, 1928-1929; 94
- Uitleveringstractaat met Letland, 1928-1929; 95
- Rappel op voortzetting onderhandelingen Uitleveringstractaat met Bulgarije, 1928-1929; 96
- Uitleveringstractaat met Estland, 1927-1929; 97
- Rechtvorderingsverdrag Nederland-Groot-Brittanie, 1928-1929; 101
- Opmerking over art. 14 Handelsverdrag Chili of wijziging protocol, 1928; 107
- Gewijzigde tekst ontwerp Handelsverdrag met Cuba, 1928; 108
- Ontwerp-Handelsverdrag met Mexico, 1926-1928; 110
- Handelsverdrag met Oostenrijk, 1923-1929; 111
- Vestigingsverdrag Nederland-Perzië, 1929; 112
- Vestigingsverdrag Nederland-Turkije, 1927-1929; 114
- Handelsverdrag met Venezuela, 1928; 115
- Verdrag rechtspositie van vreemdelingen, 1923-1929; 116
- Internationale regeling ziekte, of overlijden van schepelingen, 1929; 117
- Internationaal binnenvaartrecht, 1925-1929; 118
- Vestigingsverdrag Nederland-Frankrijk, 1927-1929; 120